【裁判字號】    97,上訴,908
【裁判日期】    970718
【裁判案由】    違反毒品危害防制條例
【裁判全文】
臺灣高等法院高雄分院刑事判決         97年度上訴字第908號
上  訴  人
即  被  告  甲○○
上列上訴人因違反毒品危害防制條例案件，不服臺灣高雄地方法
院97年度訴字第703號中華民國97 年3月25日第一審判決（起訴
案號：臺灣高雄地方法院檢察署96年度毒偵字第9979號，提起上
訴，本院判決如下：
    主  文
上訴駁回。
    事實及理由
一、本案經本院審理結果，認第一審判決認事用法及量刑均無不
    當，應予維持，並引用第一審判決書記載之事實、證據及理
    由（如附件）。
二、上訴人即被告甲○○（下稱被告）上訴意旨略以：被告對施
    用毒品犯行深感悔悟，屢屢有戒除毒癮決心，無奈毒癮甚深
    ，難以自拔，故而一再施用，經臺灣高雄地方法院以96年度
    訴字第3392號判處有期徒刑9 月確定（本件經上訴本院後撤
    回上訴），再以97年度訴字第703 號判處有期徒刑7 月。因
    施用毒品純屬個人自戕行為，不若其他刑事案件損害他人身
    體或財物，且被告自染上毒癮至遭警查獲期間計1 年餘，1
    天需施用毒品2 次，1 年共730 次，若依一罪一罰，被告豈
    不應被判處數百年之久，甚不公平。綜上所述，懇請就本案
    以同一案件判決，給予被告改過自新之機會云云。經查：
  (一)按「依刑法第56條修正理由之說明，謂『對繼續犯同一罪名
    之罪者，均適用連續犯之規定論處，不無鼓勵犯罪之嫌，亦
    使國家刑罰權之行使發生不合理之現象。』『基於連續犯原
    為數罪之本質及刑罰公平原則之考量，爰刪除有關連續犯之
    規定』等語，即係將本應各自獨立評價之數罪，回歸本來就
    應賦予複數法律效果之原貌。因此，就刑法修正施行後多次
    施用毒品之犯行，採一罪一罰，始符合立法本旨」（最高法
    院96年度第9次刑事庭會議決議參照）。查被告前曾於96年7
    月7日上午某時，在高雄市○○○路75 號瑞谷大飯店施用第
    一級毒品海洛因1 次，另於同日18時許，在上址施用第二級
    毒品甲基安非他命1 次等犯行，經臺灣高雄地方法院96年度
    訴字第3392號判處應執行有期徒刑9 月，嗣經上訴本院後撤
    回上訴而告確定，此有臺灣高雄地方法院上開判決及臺灣高
    等法院被告前案紀錄表各1份在卷可稽。而本案被告係於96
    年10月15日下午某時，在高雄市某公共廁所內施用第一級毒
    品海洛因1次，距離前案施用第一級毒品海洛因之犯行已3個
    月餘，足認被告主觀上並非出於一個決意，客觀上各行為間
    ，又無密切接近關係，依一般社會通念，並參照最高法院上
    開刑事庭會議決議意旨，認被告上開犯行，不應評價為集合
    犯一罪，而應一罪一罰，方合於刑罰公平原則。
  (二)又刑法第56條連續犯之規定，業於94年1月7日修正公布刪除
    ，並於95年7月1日施行，本案被告施用第一級毒品海洛因之
    犯行，既係在上開刑法第56條刪除之後，則與前案施用第一
    級毒品海洛因之行為間，亦無從成立連續犯關係。
  (三)96年6月15日訂定之中華民國96年罪犯減刑條例，業於96年7
    月4日經總統公布，於同年月16 日施行，被告之犯罪時間既
    係在96年4月24日以後，即不符合該條例第2條所規定得予減
    刑之要件，自不得依該條例減刑，併予敘明。
  (四)本院審酌上情，認原審認事用法並無違誤，量刑亦屬妥適，
    是被告提起上訴，指摘原判決未論以集合犯，而謂原判決不
    當，請求撤銷原判決，為無理由，應予駁回。
三、被告經合法傳喚，無正當理由不到庭，爰不待其陳述，逕行
    判決。
四、據上論結，應依刑事訴訟法第368 條、第371 條、第373 條
    ，判決如主文。
本案經檢察官林應華到庭執行職務。
中    華    民    國    97    年    7    月    18    日
                  刑事第七庭    審判長法  官 莊飛宗
                                      法  官 李嘉興
                                      法  官 孫啟強
以上正本證明與原本無異。
如不服本判決應於收受本判決後10日內向本院提出上訴書狀，其
未敘述上訴理由者，並得於提起上訴後10日內向本院補提理由書
狀（均須按他造當事人之人數附繕本）「切勿逕送上級法院」。
中    華    民    國    97    年    7    月    18    日
                                      書記官 黃富美
附錄本判決論罪科刑法條：
毒品危害防制條例第10條：
施用第一級毒品者，處6 月以上5 年以下有期徒刑。
施用第二級毒品者，處3 年以下有期徒刑。
附件：
臺灣高雄地方法院97年度訴字第703號刑事判決。


司法院資訊處製作；財團法人民間司法改革基金會備份。
